臺灣嘉義地方法院刑事判決　　　　　　　96年度訴字第1017號
公　訴　人　臺灣嘉義地方法院檢察署檢察官
被　　　告　乙○○
指定辯護人　本院公設辯護人　甲○○
上列被告因違反槍砲彈藥刀械管制條例等案件，經檢察官提起公
訴（九十六年度偵字第七五八六號），本院判決如下：
    主  文
乙○○未經許可，寄藏可發射子彈具有殺傷力之改造手槍，處有
期徒刑參年貳月，併科罰金新臺幣伍萬元，罰金如易服勞役，以
新臺幣壹仟元折算壹日。
扣案之改造手槍壹支（含彈匣壹個，槍枝管制編號：00000
00000號）及制式子彈貳顆均沒收。
    事  實
一、乙○○明知可發射子彈具有殺傷力之槍枝及子彈為管制物品
    ，未經許可不得寄藏，竟基於為他人寄藏槍枝、子彈之犯意
    ，於民國九十六年七月十日，在其嘉義縣民雄鄉福村福
    八八號之五九居處，受真實姓名年籍不詳綽號「啟田」之成
    年男子委託，未經許可，同時代為保管具殺傷力之仿ＢＥＲ
    ＥＴＴＡ廠半自動手槍製造之槍枝，換裝土造金屬滑套、槍
    管而成之改造手槍一枝（含彈匣一個，槍枝管制編號：00
    00000000號）及具殺傷力之口徑九㎜制式子彈三顆
    ，並於收受後將之藏放在上址居處。嗣於九十六年九月二十
    三日晚上十一時五十分許，因知悉友人遭人毆打，欲攜帶上
    開槍枝、子彈前往勸架，途經嘉義縣民雄鄉山中村一六六線
    「豐盛社區」路口處為警查獲，並扣得上開改造手槍一支及
    子彈三顆（其中一顆經採樣鑑驗試射後僅餘彈殼一個），始
    悉上情。
二、案經嘉義縣警察局民雄分局報告臺灣嘉義地方法院檢察署檢
    察官偵查起訴。
    理  由
一、按被告以外之人於審判外之陳述，經當事人於審判程序同意
    作為證據，法院審酌該言詞陳述或書面陳述作成時之情況，
    認為適當者，亦得為證據。當事人、代理人或辯護人於法院
    調查證據時，知有第一百五十九條第一項不得為證據之情形
    ，而未於言詞辯論終結前聲明異議，視為有前項之同意，刑
    事訴訟法第一百五十九條之五定有明文。查本件認定事實所
    引用之陳述證據，經本院於審理時提示被告乙○○及其辯護
    人均表示無意見，迄於言詞辯論終結前亦未聲明異議，可認
    為同意作為證據，本院審酌該供述證據之取得過程並無瑕疵
    ，與本案待證事實間復具有相當之關聯性，以之為本案證據
    尚無不當，自得採為證據，先予明。
二、上開事實，業據被告乙○○於警詢（見警卷第一至三頁）、
    偵查（見偵查卷第七、八頁）及本院（見本院卷第二五、三
    九至四一頁）坦承不諱，並有上開槍枝一支、子彈二顆及已
    擊發之彈殼一個扣案可資佐證，而上開槍彈經內政部警政署
    刑事警察局以性能檢驗法、試射法比對法鑑驗結果：(一)就扣
    案槍枝（槍枝管制編號：0000000000號）部分：
    認係仿ＢＥＲＥＴＴＡ廠半自動手槍製造之槍枝，換裝土造
    金屬滑套、槍管而成，擊發功能正常，可供擊發適用子彈使
    用，認具殺傷力；(二)就扣案子彈三顆部分：認均係口徑九㎜
    制式子彈，採樣一顆試射，可擊發，認具殺傷力，有該局九
    十六年十月三十一日刑鑑字第○九六○一五○○二七號槍彈
    鑑定書附卷足稽（見偵查卷第一六至一九頁），堪認被告上
    開自白與事實相符，應屬可信。本案事證明確，被告犯行堪
    以認定，應依法論科。
三、核被告所為，係犯槍砲彈藥刀械管制條例第八條第四項之未
    經許可寄藏改造手槍罪及同條例第十二條第四項之未經許可
    寄藏子彈罪。公訴意旨雖認被告係涉犯持有槍枝及子彈罪嫌
    而提起公訴，惟本案之改造手槍一枝及子彈三顆，係被告於
    九十六年七月十日，在其嘉義縣民雄鄉福村福八八號之
    五九居處，受真實姓名年籍不詳綽號「啟田」之成年男子委
    託而寄藏，業經本院認定如前，故被告所犯自係未經許可寄
    藏改造手槍及子彈罪，然持有槍彈為寄藏槍彈之當然結果，
    本院自得併予審理，並已於九十六年十二月二十六日當庭告
    知上述之新事實及罪名，令被告依該新事實及罪名為辯論，
    自於其防禦權之行使無礙，且該持有、寄藏罪名，分屬同條
    項之罪，自毋庸依刑事訴訟法第三百條規定，變更起訴法條
    ，併此敘明。又槍砲彈藥刀械管制條例所謂寄藏，係指受他
    人之委託代為保管，其保管本身所為之持有，既係寄藏之當
    然結果，法律上自宜僅就寄藏行為為包括之評價，不應另就
    持有予以論罪（最高法院九十五年度臺上字第二四二四號判
    決參照），是被告為寄藏而持有上開具有殺傷力之槍枝、子
    彈，自不就持有另予論罪。被告以一行為同時觸犯上開二罪
    名，為想像競合犯，應從一重之未經許可寄藏可發射子彈具
    有殺傷力之改造手槍罪處斷。
四、被告辯護人辯護意旨雖稱：被告年僅二十三歲，之前並無被
    判刑之前案紀錄，因不諳法律又誤交損友，一時失慮致觸刑
    責，扣案槍枝經送鑑定結果，僅為換裝土造金屬滑套槍管而
    成之改造槍枝，威力尚屬有限，且被告係受人連累之被動寄
    藏槍彈，所涉情節尚屬輕微，犯後又已坦承犯行，深具悔意
    ，足見其犯後態度良好，原從事熱水器安裝，有正當技能，
    尚有父母需其撫育，請依刑法第五十九條酌減其刑，併諭知
    緩刑宣告等語。惟按刑法第五十七條所列各款，為量刑時應
    行注意之事項，並非同法第五十九條酌減其刑之根據，刑法
    第五十九條之酌量減輕其刑，必須犯罪另有特殊之原因與環
    境等等，在客觀上足以引起一般同情，認為即予宣告法定低
    度刑期尤嫌過重者，始有其適用（最高法院四十五年臺上字
    第一一六五號判例參照），則單純犯罪情節輕微、犯人之品
    行、素行、犯罪後態度等情狀，僅可為法定刑內從輕科刑之
    標準，非可執為酌減其刑之理由。有鑑於國內槍枝氾濫，持
    槍犯罪之重大案件頻傳，嚴重危害社會安寧秩序，被告未經
    許可寄藏具殺傷力槍彈乙節，就犯罪當時並無特殊之原因與
    環境，在客觀上足以引起一般同情，而顯然可憫，至於被告
    坦認犯行，年輕識淺，有正當技能，父母賴其照顧等情狀，
    僅可為法定刑內審酌量刑之標準，並非客觀上顯可憫恕，自
    不能據為酌量減輕其刑之理由，本院認為被告並無刑法第五
    十九條所規定之情狀，不予酌減，亦無從為緩刑之諭知。爰
    審酌被告係國中畢業之智識程度，有多次少年非行紀錄，查
    獲當時欲持槍彈前往勸架，寄藏具殺傷力之槍彈對人身安全
    及社會治安所可能造成之危害，兼衡其持有手槍及子彈之數
    量，惟無證據證明有持槍彈犯罪之情形，犯後坦認犯行，尚
    具悔意等一切情狀，量處如主文所示之刑。扣案具有殺傷力
    之改造手槍一枝（含彈匣一個，槍枝管制編號：00000
    00000號）及驗餘具殺傷力之制式子彈二顆，均屬違禁
    物，不問屬於犯人與否，均應依刑法第三十八條第一項第一
    款之規定宣告沒收。至其餘一顆制式子彈，經鑑驗試射後僅
    餘彈殼一個，已不具殺傷力，而非違禁物，爰不予宣告沒收
    。
據上論斷，應依刑事訴訟法第二百九十九條第一項前段，槍砲彈
藥刀械管制條例第八條第四項、第十二條第四項，刑法第十一條
前段、第五十五條、第四十二條第三項、第三十八條第一項第一
款，判決如主文。
本案經檢察官陳志川到庭執行職務。
中　　華　　民　　國　九十六　年　 十二 　月  三十一　日
                  刑事第三庭    審判長法  官  陳仁智
                                      法  官  陳蒨儀
                                      法  官  鄭雅文
以上正本證明與原本無異。
如不服本判決，應於判決送達後十日內向本院提出上訴狀，上訴
書狀依法應敘述具體理由，如未敘述具體理由者，應於上訴期間
屆滿後二十日內補提理由書於本院（均應附繕本）。
中　　華　　民　　國　九十六　年　 十二 　月  三十一　日
                                    　書記官　鄭翔元
附錄論罪科刑法條：
槍砲彈藥刀械管制條例第八條
未經許可，製造、販賣或運輸鋼筆槍、瓦斯槍、麻醉槍、獵槍、
空氣槍或第四條第一項第一款所定其他可發射金屬或子彈具有殺
傷力之各式槍砲者，處無期徒刑或五年以上有期徒刑，併科新臺
幣一千萬元以下罰金。
未經許可，轉讓、出租或出借前項所列槍枝者，處五年以上有期
徒刑，併科新臺幣一千萬元以下罰金。
意圖供自己或他人犯罪之用，而犯前二項之罪者，處無期徒刑或
七年以上有期徒刑，併科新臺幣一千萬元以下罰金。
未經許可，持有、寄藏或意圖販賣而陳列第一項所列槍枝者，處
三年以上十年以下有期徒刑，併科新臺幣七百萬元以下罰金。
第一項至第三項之未遂犯罰之。
槍砲彈藥刀械管制條例第十二條
未經許可，製造、販賣或運輸子彈者，處一年以上七年以下有期
徒刑，併科新臺幣五百萬元以下罰金。
未經許可，轉讓、出租或出借子彈者，處六月以上五年以下有期
徒刑，併科新臺幣三百萬元以下罰金。
意圖供自己或他人犯罪之用，而犯前二項之罪者，處三年以上十
年以下有期徒刑，併科新臺幣七百萬元以下罰金。
未經許可，持有、寄藏或意圖販賣而陳列子彈者，處五年以下有
期徒刑，併科新臺幣三百萬元以下罰金。
第一項至第三項之未遂犯罰之。
